【裁判字號】    99,交抗,1178
【裁判日期】    990730
【裁判案由】    違反道路交通管理處罰條例
【裁判全文】
臺灣高等法院交通事件裁定            99年度交抗字第1178號
抗  告  人
即受處分人    甲○○
上列抗告人因違反道路交通管理處罰條例案件，不服臺灣臺北地
方法院，中華民國99年4月19日所為裁定（99年度交聲字第101號
），提起抗告，本院裁定如下：
    主  文
抗告駁回。
    理  由
一、原裁定意旨略以：本件異議人即受處分人甲○○於民國（下
    同）98年10月30日晚間10時20分許，駕駛車牌號碼N2-4429
    號自用一般小貨車，行經臺南縣鹽水鎮○○路23號前，為臺
    南縣警察局新營分局柳營分駐所員警以實施取締酒駕專案勤
    務而攔停，發現受處分人有駕駛執照業經吊銷仍駕駛小型車
    之違規行為，依道路交通管理處罰條例第21條第1項第4款規
    定掣單舉發，嗣受處分人於舉發通知單上所載之應到案日期
    前向原處分機關提出申訴，經原處分機關調查結果，仍認受
    處分人有前開違規行為，原處分機關乃依道路交通管理處罰
    條例第21條第1項第4款之規定，於98年12月24日以北市裁罰
    字第裁22 -M00000000號裁決書，裁處受處分人罰鍰新台幣
    9,000元。原處分經核無不合，異議人之異議為無理由，應
    予駁回等語。
二、抗告意旨略以：為免警員栽贓嫁禍做偽證，敬請就警方證言
    測謊；系爭地點新中路轉彎處有整排鐵圍籬擋住，證人陳怡
    良根本無法見到抗告人行蹤，況當時為夜間且距離30多公尺
    ；又依一般情理及經驗法則，若伊見警方取締而心虛急欲停
    車，雙方距30多公尺，為何伊不立刻下車，而待警方前來才
    言要下車方便，極不合情理，又警方跑來的速度卻比伊拔鑰
    匙下車還快，難以理解，此可請警方調閱當時錄影帶，即可
    清楚云云。
三、按汽車駕駛人，駕駛執照業經吊銷、註銷仍駕駛小型車者，
    處新臺幣（下同）6,000元以上12,000元以下罰鍰，並當場
    禁止其駕駛，及扣繳其駕駛執照，道路交通管理處罰條例第
    21條第1項第4款、第4項，分別定有明文。又小型車違反道
    路交通管理處罰條例第21條第1項第4款規定，於期限內繳納
    罰鍰或到案聽候裁決者，處9,000元罰鍰，亦為違反道路交
    通管理事件統一裁罰基準及處理細則第2條第2項之裁罰基準
    表所明定。
四、經查：
（一）抗告人於前揭時、地駕駛小貨車時，其駕駛執照業已被吊
      銷（於97年2月1日吊銷）之情事，此有臺南縣警察局新營
      分局98年11月18日南縣營警五字第0980019158號函及受處
      分人違規查詢報表各一紙在卷足憑（見原審卷第9、10、
      14頁參照），是抗告人之汽車駕駛執照已於97年2月1日經
      吊銷。又證人即臺南縣政府警察局新營分局柳營分駐所員
      警陳怡良於原審調查時具結證稱：我於當天晚上十時二十
      分在臺南縣鹽水鎮○○路與忠孝路口執行取締酒駕勤務，
      受處分人由忠孝路西往東方向行駛，本來會遇到忠孝路東
      向第一個臨檢組，但是他在新中、忠孝路口前方三十公尺
      就把車停下來，沒有進入臨檢組，後來受處分人就從駕駛
      座下車，沿車子後方到空地，我就跟另一位女警要去臨檢
      ，請受處分人出示駕照，受處分人跟我說他要到旁邊空地
      小便....，因受處分人不出示證件，我就要他提供身分證
      字號讓我查詢，....受處分人當時從駕駛座開車門下車時
      ，我已經站在車子旁邊親眼看到受處分人從駕駛座下車，
      因為受處分人把車子熄火，拔出車鑰匙，會有一段時間，
      我就跟同仁看到受處分人停車後我們就跑上前，所以在受
      處分人下車之前我們就在車門旁邊，車子副駕駛座有一個
      人，也未表示是開車的人等語綦詳（見原審卷第23頁反面
      至第24頁參照），並有臺南縣警察局新營分局上開書函及
      臺南縣警察局南縣警交字第M00000000號舉發違反道路交
      通管理事件通知單影本（見原審卷第6頁參照）在卷可憑
      。查證人陳怡良於依法執行勤務時，偶然發現本件違規事
      實，親眼目睹抗告人駕車之行為，嗣並就其親眼見聞，於
      受有具結程序及偽證罪擔保之情形下，於法院到庭證述，
      而所為之證詞，對於其如何發現抗告人駕駛車輛及拒絕出
      示證件接受稽查之過程，均於原審調查時證述明確，是本
      件舉發員警應無誤認抗告人違規情形之虞。參以證人與抗
      告人間並無怨隙，且素不相識，衡情證人應無設詞攀誣，
      或虛構違規事實以陷害抗告人之理，是證人等上開證述內
      容，自堪採信。此外，依卷內事證，尚無其他證據可認證
      人上開證言有何虛偽不實之處，是抗告人於原審辯稱其未
      駕駛車輛云云，應不可採。是受處分人確有上開駕駛執照
      業經吊銷仍駕駛小型車之違規事實，洵堪認定。
（二）至抗告意旨稱：為免警員栽贓嫁禍做偽證，敬請就警方證
      言測謊云云。惟查，證人陳怡良業於原審調查時當庭具結
      ，其當無甘冒偽證重責而虛構事實，故其所述應屬可採，
      已如前述，抗告意旨未具體舉證證明證人陳怡良所為證述
      係屬虛構，僅空言泛稱警方為績效亦曾有栽贓嫁禍做偽證
      等情事云云，尚不足採。抗告意旨又稱：系爭地點有整排
      鐵圍籬擋住，證人根本無法見到抗告人行蹤，況當時為夜
      間且距離30多公尺；又依一般情理及經驗法則，若伊見警
      方取締而心虛急欲停車，雙方距30多公尺，為何伊不立刻
      下車，而待警方前來才言要下車方便，極不合情理，又警
      方跑來的速度卻比伊拔鑰匙下車還快，難以理解云云，惟
      抗告人並未就本件執勤警員之舉發有誤，提出明確事證以
      供調查，且經核尚無其他相關證據，足資證明本件執勤警
      員確有捏造事實違法取締之情形，是抗告人上開指摘，尚
      屬無據，自難為有利於抗告人之認定。
五、綜上所述，抗告人因有上揭違規行為，原審因認原處分機關
    依據道路交通管理處罰條例第21條第1項第4款及違反道路交
    通管理事件統一裁罰基準表之規定，裁處抗告人罰鍰9,000
    元，經核並無違誤，而駁回抗告人於原審之聲明異議，經核
    並無不合，抗告人提起抗告，為無理由，應予駁回。
據上論斷，應依道路交通案件處理辦法第26條，刑事訴訟法第
412條，裁定如主文。
中    華    民    國    99    年    7     月    30    日
                  刑事第六庭審判長法  官  郭豫珍
                                  法  官  何信慶
                                  法  官  吳淑惠
以上正本證明與原本無異。
不得再抗告。
                                  書記官  陳雅加
中    華    民    國    99    年    8     月    3     日

司法院資訊處製作；財團法人民間司法改革基金會備份。
